【裁判字號】    99,抗,1043
【裁判日期】    990727
【裁判案由】    假扣押
【裁判全文】
臺灣高等法院民事裁定                  99年度抗字第1043號
抗  告  人  丙 ○ ○
            乙 ○ ○
            丁○○○
相  對  人  百年康股份有限公司
法定代理人  甲○○
上列當事人間假扣押事件，抗告人對於中華民國99年5月21日臺
灣臺北地方法院99年度裁全字第1692號裁定提起抗告，本院裁定
如下：
    主  文
原裁定關於抗告人部分及該部分訴訟費用之裁判廢棄。
上開廢棄部分，相對人於第一審之聲請駁回。
聲請（除確定部分外）及抗告訴訟費用由相對人負擔。
    理  由
一、按債權人就金錢請求或得易為金錢請求之請求，欲保全強制
    執行者，固得聲請假扣押，但非有日後不能強制執行或甚難
    執行之虞者，不得為之，且債權人就請求及假扣押之原因，
    應釋明之，該釋明如有不足，而債權人陳明願供擔保或法院
    認為適當者，法院得定相當之擔保，命供擔保後為假扣押，
    此觀民事訴訟法第522條第1項、第523條第1項及第526條第1
    項、第2項之規定即明。參諸該第526條第2項規定，係於民
    國92年2月7日修正民事訴訟法時將原規定之「債權人雖未為
    前項釋明，如就債務人所應受之損害已供法院所定之擔保者
    ，得命假扣押」，修正為現行規定，即見債權人聲請假扣押
    ，仍應先釋明至使法院信其請求及假扣押之原因大致為適當
    始可。僅於其釋明不足時，法院為補強計，始得命供擔保（
    該條項立法理由參照）。若債權人就其請求及假扣押之原因
    絲毫未予釋明，法院尚且不得命供擔保後為假扣押，遑論為
    准免供擔保之假扣押裁定（最高法院94年度台抗字第665 號
    裁判要旨參照）。
二、本件相對人主張伊於97年間以債務人即抗告人與案外人高橋
    道典、蔡進雄各自擔任法定代理人之日本BANDAI株式會社、
    白壽健康事業有限公司、合冠璋電子開發企業社、禾杏生物
    科技股份有限公司，侵害伊所有之商標權為由，提起刑事告
    訴，業經臺灣臺北地方法院檢察署偵查中（97年度偵字第
    13571號），債務人共同侵害伊商標權之行為，係基於故意
    而以不法之行為，致伊財務上受有莫大損害，伊所受損害與
    債務人之行為間存有直接因果關係，已符合民法侵權行為之
    要件，債務人等應負連帶損害賠償責任，而其等往來國內外
    次數頻繁，且本件侵權行為涉及外國領域，訴訟程序冗長，
    難謂債務人等無脫產及逃匿以逃避債務之可能，倘不准予
    本件假扣押之聲請，伊債權日後必有不能或甚難實現之虞，
    且伊取得執行名義恐有無執行實益之效果，為確保債權，應
    有假扣押之必要，且如有釋明不足之部分，並願提供擔保金
    以代釋明，爰依法聲請裁定准予提供現金為擔保，就上開債
    務人之財產於新台幣600萬元之範圍內為假扣押等語，雖提
    出刑事追加告訴暨補充理由狀及臺灣臺北地方法院檢察署檢
    察官98年度偵續字第87號起訴書首頁影本，及商品網頁資訊
    等件（見原法院卷，4至6頁）。然相對人所提出之前開起訴
    書首頁，並未提及抗告人有何犯罪行為。又抗告人丁○○○
    雖為日本國人，但於我國亦有住所及居所，相對人並未提出
    任何證據，釋明抗告人有往來國內外次數頻繁或應於外國為
    強制執行之情形，難認已就假扣押之原因有所釋明，依首開
    說明，其假扣押之聲請，自有未合。抗告意旨指摘原裁定就
    此部分不當，聲明廢棄，為有理由，應由本院將原裁定此部
    分廢棄，並駁回相對人就此部分所為假扣押之聲請。
三、據上論結，本件抗告為有理由。爰裁定如主文。
中    華    民    國    99    年    7     月    27    日
                    民事第七庭
                        審判長法  官   鄭三源
                              法  官   邱  琦
                              法  官   呂太郎
正本係照原本作成。
本裁定除以適用法規顯有錯誤為理由外，不得再抗告。如提起再
抗告，應於收受後10日內委任律師為代理人向本院提出再抗告狀
。並繳納再抗告費新台幣一千元。
中    華    民    國    99    年    7     月    27    日
                              書記官   黃千鶴

司法院資訊處製作；財團法人民間司法改革基金會備份。
